臺灣新竹地方法院交通事件裁定　　　　 100年度交聲字第346號
原處分機關　交通部公路總局新竹區監理所
異　議　人　賴昱伶
即受處分人
上列異議人因違反道路交通管理處罰條例事件，對於交通部公路
總局新竹區監理所中華民國100年8月5日所為之竹監裁字第裁50-
E00000000 號違反道路交通管理事件裁決處分，聲明異議，本院
裁定如下：
    主  文
原處分撤銷，發回交通部公路總局新竹區監理所。
    理  由
一、按異議人不服第 8條主管機關所為之處罰，得於接到裁決書
    之翌日起20日內，向管轄地方法院聲明異議，又法院認為聲
    明異議有理由或聲明異議雖無理由而原處分不當或違法者，
    應以裁定將原處分聲明異議部分撤銷，並自為裁定，道路交
    通管理處罰條例第87條第 1項、道路交通事件處理辦法第19
    條分別定有明文。次按，處理違反道路交通管理事件，有關
    文書送達之規定，依行政程序法之規定，違反道路交通管理
    事件統一裁罰基準及處理細則第 5條定有明文。送達由行政
    機關自行或交由郵政機關送達；由郵政機關送達者，以一般
    郵遞方式為之；但文書內容對人民權利義務有重大影響者，
    應為掛號；送達於應受送達人之住居所、事務所或營業所為
    之；於應送達之處所不獲會晤應受送達人時，得將文書付與
    有辨別事理能力之同居人、受僱人或應送達處所之接收郵件
    人員；送達，不能依前 2條規定為之者，得將文書寄存送達
    地之地方自治或警察機關，並作送達通知書兩份， 1份黏貼
    於應受送達人住居所、事務所、營業所或其就業處所門首，
    另 1份交由鄰居轉交或置於該送達處所信箱或其他適當位置
    ，以為送達；前項情形，由郵政機關為送達者，得將文書寄
    存於送達地之郵政機關；寄存機關自收受寄存文書之日起，
    應保存 3個月；寄存送達，自寄存之日起經10日發生效力，
    行政程序法第68條第1項、第3項、第72條第 1項前段、第73
    條第1項、第74條及民事訴訟法第138條亦分別定有明文。
二、原處分意旨略以：異議人即受處分人賴昱伶於民國100年1月
    16日7時41分許，駕駛車牌號碼0589-YT號自用一般小客車，
    行經新竹縣台三線橫山火車站前時，因行經有燈光號誌管制
    之交岔路口闖紅燈，經新竹縣政府警察局橫山分局第四組員
    警以異議人有「駕車行經有燈光號誌管制之交岔路口闖紅燈
    」之違規，填掣竹縣警交字第 E00000000號舉發違反道路交
    通管理事件通知單予以舉發（下稱舉發通知單）。嗣異議人
    已逾應到案日期60日以上，故原處分機關乃依道路交通管理
    處罰條例第53條第1項之規定於100年8月5日以竹監裁字第裁
    50-E00000000號違反道路交通管理事件裁決書（下稱裁決書
    ）裁處異議人罰鍰4,000元，並依同條例第63條第1項第 3款
    記違規點數3點。
三、聲明異議意旨略以：本件舉發通知單及採證照片因郵務機構
    並未合法送達給異議人，致異議人未能於應到案日期前向原
    處分機關提出陳述，爰請依最低罰鍰額度裁處。
四、經查：
(一)、本件異議人所有車牌號碼0589-YT 號自用一般小客車，確有
    於上開時間，行經新竹縣台三線橫山火車站前有燈光號誌管
    制之交岔路口時，闖越紅燈之事實，除為異議人所不否認外
    ，並有上開裁決書1份附卷可稽，堪信為真實。
(二)、本件違規車號之車主登記為異議人，而舉發機關將本件舉發
    通知單郵寄予異議人之地址，即「新竹縣竹東鎮○○里○○鄰
    ○○路261之1號6 樓」，因「未獲會晤本人亦無受領文書之
    同居人、受僱人或應送達處所之接收郵件人員」，於100年3
    月21日將該舉發通知單寄存送達於竹東郵局，並製作送達通
    知書2份，1份黏貼於異議人門首，另 1份置於異議人處所信
    箱或適當位置，以為送達等情，有上開送達證書影本 1份在
    卷可稽，然異議人自99年8月3日已將戶籍地遷入「新竹縣芎
    林鄉華龍村9鄰鹿寮坑135號」迄今，此亦有異議人遷徒紀錄
    資料查詢結果 1份在卷可參，又異議人並未向監理單位登記
    住居通訊地址乙節，於原處分機關檢送之違反道路交通管理
    事件不服裁決聲明異議案件意見書內亦記載甚明，是本件舉
    發通知單自應向異議人該時之戶籍地址「新竹縣芎林鄉華龍
    村9鄰鹿寮坑135號」而為送達，始為合法，故原舉發機關未
    察，逕向異議人上開地址「新竹縣竹東鎮○○里○○鄰○○路
    261之1號6 樓」送達，即難謂為合法。此外，異議人本人亦
    否認有收受上開舉發通知單，自應採為對異議人有利之認定
    ，尚難認為上開舉發通知單已合法送達於異議人，故原處分
    機關自不得逕予裁罰。
五、揆諸前揭規定與說明，原舉發機關之舉發違反道路交通管理
    事件通知單既未合法送達予異議人收受，原處分機關自無依
    上開道路交通管理處罰條例及違反道路交通管理事件統一裁
    罰基準及處理細則之規定予以裁罰之餘地，故原處分機關上
    開裁決程序，於法要有未合，自應由本院撤銷原處分，發回
    原處分機關另行合法送達舉發違反道路交通管理事件通知單
    後，再行循相關程序處理，以資適法。
六、依道路交通事件處理辦法第19條前段，裁定如主文。
中    華    民    國   100    年    10    月    12    日
                  交通法庭法  官        楊數盈
以上正本證明與原本無異。
如不服本裁定，應於裁定送達後5日內向本院提出抗告狀。
中    華    民    國   100    年    10    月    12    日
                          書記官        陳麗麗